臺灣臺中地方法院刑事判決　　　　　　　　　　　　九十一年度易字第一四五六號
　　公　訴　人　台灣台中地方法院檢察署檢察官
　　被　　　告　甲○○
右列被告因毒品危害防制條例案件，經檢察官提起公訴（九十一年度偵字第三五九四
號），本院判決如左：
    主  文
甲○○持有第二級毒品，處拘役伍拾日，如易科罰金，以參佰元折算壹日。扣案之安
非他命壹包毛重零點參公克（驗餘淨重零點零壹公克）沒收銷燬之。
    事  實
一、甲○○明知安非他命為毒品危害防制條例第二條第二項第二款之第二級毒品，係
    經政府公告查禁之毒品，依法不得製造、販賣、持有、轉讓及施用，甲○○竟在
    不詳時、地，以新台幣（下同）五百元價格，自綽號「小葉」不詳姓名、年籍之
    男子處，購得第二級毒品安非他命一包重約○˙三公克（驗餘淨重○˙○一公克
    ）後，竟加以持有之，嗣於民國九十一年二月二十日晚八時四十五分許，在台中
    縣龍井鄉○○路二十五巷口處，因甲○○與駕駛贓車車牌號碼ＮＬ－一六一二號
    自用小客車之陳志忠在該處，行跡可疑，經警巡邏當場查獲，並自甲○○皮包內
    起出扣得其所持有之上開第二級毒品安非他命一包重約○˙三公克（驗餘淨重○
    ˙○一公克），而發現上情。
二、案經台中縣警察局烏日分局報請台灣台中地方法院檢察署檢察官偵查起訴。
    理  由
一、訊據被告甲○○矢口否認有何持有第二級毒品安非他命之犯行，辯稱：該包安非
    他命並非伊所有，伊不知道皮包內為何會取出該毒品云云。
二、經查（一）上開毒品安非他命，係被告向一名綽號「小葉」男子以五百元購得，
    確為被告所持有，且放置於其所有皮包內等情，業據被告於警訊時供承在卷（見
    偵查卷警訊筆錄第五頁背面）。（二）另上開安非他命確係由警員當場在被告皮
    包內起出，亦據證人即當時查獲員警乙○○於本院審理時證述在卷，並有現場搜
    索扣押所製作，且由被告親自捺指印載明「˙˙並在甲○○隨身攜帶之皮包內皮
    夾夾層搜索到安非他命一包」之搜索扣押筆錄在卷可稽。（三）此外，復有該扣
    案之粉狀物品可資佐證，而該物品經送內政部警政署刑事警察局以呈色試驗、氣
    相層析／質譜分析法及核磁共振分析法抽驗鑑定結果，確含有第二級毒品安非他
    命成分，亦有內政部警政署刑事警察局九十一年五月三日刑鑑字第○九一○○九
    九九四六號鑑驗通知書乙份附卷足憑。（四）參以案重初供，自以被告於警訊時
    所為供述為可採；且本件被告與案外人陳志忠，係遭警巡邏而查獲，另被告亦自
    承與上開查獲警員並不認識，且素無任何糾葛，衡情應無誣陷被告之必要。（五
    ）綜上所述，被告上開所辯，顯為事後卸責之詞，不足採信。本件事證明確，被
    告涉犯持有第二級毒品安非他命之犯行，堪以認定。
三、核被告所為，係犯毒品危害防制條例第十一條第二項持有第二級毒品罪。爰審酌
    被告持有數量不多，所犯情節輕微，暨其犯罪之動機、目的、手段、品行、智識
    程度、所生危害及犯罪猶否認犯行等一切情狀，量處如主文所示之刑，並諭知易
    科罰金之折算標準，以資懲儆。扣案之第二級毒品安非他命一包重約○˙三公克
    （驗餘淨重○‧○一公克），為毒品危害防制條例第二條第二項第二款所規定之
    第二級毒品，應依同條例第十八條第一項前段沒收銷燬之。
四、據上論斷，應依刑事訴訟法第二百九十九條第一項前段，毒品危害防制條例第十
    一條第二項、第十八條第一項前段，刑法第十一條前段、第四十一條第一項前段
    、罰金罰鍰提高標準條例第二條判決如主文。
中      華      民      國      九十一      年      七      月    十五  日
                                        法  官  黃文進
右正本證明與原本無異。
如不服本判決，應於送達後十日內向本院提出上訴狀 （須附繕本） ，上訴於台灣高等
法院台中分院。
                                        書記官
中      華      民      國      九十一      年      七      月    十五  日
附錄論罪科刑法條：
毒品危害防制條例第十一條第二項
持有第二級毒品者，處二年以下有期徒刑、拘役或新臺幣三萬元以下罰金。
